臺灣臺中地方法院刑事判決　　　　　　　　　　　　　九十三年度訴字第六五三號
　　公　訴　人　臺灣臺中地方法院檢察署檢察官
　　被　　　告　乙○○
右列被告因毒品危害防制條例案件，經檢察官提起公訴（九十二年度毒偵字第三五八
二號）及併案審理（九十三年度毒偵字第一九三二號），經本院合議庭裁定改以簡式
程序審理，判決如左：
    主  文
乙○○連續施用第一級毒品，累犯，處有期徒刑壹年，扣案海洛因壹包（淨重零點零
肆公克，空包裝重零點貳貳公克）、海洛因壹拾肆包（含袋重壹零點貳公克）、殘留
海洛因之藥鏟壹支，均沒收銷燬之，空包裝袋參拾肆包、糖粉壹包均沒收之；又連續
施用第二級毒品，累犯，處有期徒刑陸月，扣案安非他命肆包（含袋重柒公克）、殘
留安非他命之吸食器貳組，均沒收銷燬之，電子秤壹個沒收之。應執行有期徒刑壹年
伍月，扣案海洛因壹包（淨重零點零肆公克，空包裝重零點貳貳公克）、海洛因壹拾
肆包（含袋重壹零點貳公克）、殘留海洛因之藥鏟壹支、安非他命肆包（含袋重柒公
克）、殘留安非他命之吸食器貳組，均沒收銷燬之，空塑膠袋參拾肆個、糖粉壹包、
電子秤壹個，均沒收之。
    事  實
一、乙○○於民國（下同）八十七年間因槍砲彈藥刀械管制條例案件，經判處有期徒
    刑四月確定，並於九十一年十月十八日執行完畢，仍不知悔改，基於施用第一級
    毒品海洛因及第二級毒品安非他命之概括犯意，自九十二年十月中旬某日起至九
    十三年五月三十一日止，連續在台中縣東勢鎮○○街永盛巷一號住處及台中縣市
    之不詳工地，將海洛因摻在香菸內施用多次，約二、三天施用一次，並自九十二
    年十月中旬某日起至九十三年五月三十一日止，連續在台中縣東勢鎮○○街永盛
    巷一號住處，以將安非他命置於鋁箔紙上或吸食器燃燒生煙之方式施用多次，約
    二天施用一次，嗣於九十二年十二月三日十八時五十分許，為警在其住處查獲，
    並扣得海洛因一包（淨重０．０四公克）、安非他命一包（含袋重０．三公克）
    、殘留安非他命之吸食器一組及乙○○所有用以將海洛因摻在香菸之殘留海洛因
    之藥鏟一支及糖粉一包，復於九十三年六月二日乙○○駕駛ＱＣ─三二五三號自
    小客車在台中縣東勢鎮○○路附近徘徊，因行跡可疑，經警攔檢盤查，當場在其
    車內查獲海洛因十四包（含袋重一０．二公克）、安非他命三包（含袋重六．七
    公克）及乙○○所有預備分裝海洛因之空塑膠袋三十四個、秤所購毒品是否足量
    之電子秤一個及殘留安非他命之吸食器一組。
二、案經台中縣警察局和平分局及台中縣警察局東勢分局報請臺灣臺中地方法院檢察
    署檢察官偵查起訴及函送併辦。
    理  由
一、認定犯罪事實所憑之證據及理由
    （一）被告之自白。
    （二）台中縣衛生局尿液煙毒檢驗報告書及中山醫學大學附設醫院藥物濫用檢測
          中心報告書附卷可稽。
    （三）扣案之海洛因十五包、殘留海洛因之藥鏟一支、空包裝袋三十四個、糖粉
          一包、安非他命四包、殘留安非他命之吸食器二組、電子秤一個等物可證
          。
    （四）扣案之白粉其中一包經鑑定結果含海洛因成分，有法務部調查局調科壹字
          第一二００一三四三八號鑑定通知書在卷可稽。
二、論罪科罰之理由
    （一）被告所為，係犯毒品危害防制條例第十條第一項施用第一級毒品及第二項
          施用第二級毒品罪，其施用毒品前持有毒品之行為，應為施用毒品之高度
          行為所吸收，不另論罪。其多次施用第一、二級毒品之犯行，均時間緊接
          ，所犯構成要件相同，顯係各基於概括犯意反覆為之，應各依連續犯之規
          定，均論以一罪，並加重其刑。被告所犯上開二罪，犯意各別，行為互殊
          ，應予分論併罰。
     （二）公訴人雖僅就被告於九十二年十二月四日前四、五日內某時施用毒品海
           洛因及安非他命之犯行起訴，惟其餘未起訴部分，與前開起訴經本院判
           處有罪部分，有裁判上一罪之連續犯關係，為起訴效力所及，本院自得
           併予審理。
     （三）被告於八十七年間因槍砲彈藥刀械管制條例案件，經判處有期徒刑四月
           確定，並於九十一年十月十八日執行完畢，有臺灣高等法院被告全國前
           案紀錄表在卷可稽，其於五年以內再犯本件有期徒刑以上之罪，為累犯
           ，應依法加重其刑。
     （四）審酌被告施用第一級、第二級毒品時間之長短、無視於毒品對於自身健
           康之戕害、國家對於杜絕毒品犯罪之禁令及犯後坦承犯行，其施用毒品
           並無危害他人等一切情狀，分別量處如主文所示之刑，並定其應執行刑
           。
     （五）扣案海洛因十五包、殘留海洛因之藥鏟一支（因海洛因量微無法析離）
           、安非他命四包、殘留安非他命之吸食器二組（因安非他命量微無法析
           離）為查獲之毒品，應宣告沒收銷燬之。另扣案之空塑膠袋三十四個、
           電子秤一個及糖粉一包均為被告所有預備供或供犯罪所用之物，應宣告
           沒收之。
三、適用法律
    （一）刑事訴訟法第二百七十三條之一第一項、第二百九十九條第一項前段。
    （二）毒品危害防制條例第十條、第十八條，刑法第十一條、第五十六條、第四
          十七條、第五十一條第五款、第三十八條第一項第二款。
本案經檢察官甲○○到庭執行職務
中      華      民      國      九十三      年      七    月    十九    日
                                        法  官    林  慧  英
右正本證明與原本無異。
如不服本判決，應於送達後十日內向本院提出上訴狀（須附繕本），上訴於臺灣高等
法院臺中分院。
                                        書記官
中      華      民      國      九十三      年      七    月    十九    日
附錄論罪科刑法條
毒品危害防制條例第十條
施用第一級毒品者，處六月以上五年以下有期徒刑。
施用第二級毒品者，處三年以下有期徒刑。
